# 外币业务

提问人：天之 蓝 2022 时间：2022-07-30 12:02:51
求助陈版主，请问下外币结算的业务是不是可以按照企业自己规定的汇率比如按照每月 1 号汇率进行初始入账，期末把汇率调成期末汇率就可以了？比如销售业务，按照期初 1 号汇率确认应收和收入，期末将应收调整到期末汇率

回答人：chenyiwei
实务中可以采用如主帖所述的简化方法，但前提是该月份内汇率波动不大，采用月初汇率入账与安交易发生当日汇率入账对报表整体影响不大（主要是利润表中的收入、成本、费用项目）。
如果某个月份内汇率波动很大，则这种安月初汇率入账的简化方法与标准做法之间的差异可能会超出重要性水平所允许的范围。